---
title: "PreProcess_Seurat"
subtitle: "Preprocess"
doc_type: 作業報告書
author: 株式会社ダイナコム 久世、佐藤、江端
date: "`r format(Sys.time(), '%Y年%m月%d日')`"
output:
    html_document:
        toc: true
        toc_depth: 4
        toc_float:    # 目次は固定にしない
          collapsed: false
        number_section: true
        pandoc_args: ["--from", "markdown+autolink_bare_uris+tex_math_single_backslash-implicit_figures"]
        self_contained: False
---

```{=html}
<!-- 
sample1
sample1
merge
Integrate

QC & preprocess
PCA / UMAP / Cluster/ CellCycle / FeatureGene / DEG

-->
```

<!-- 画像をクリックすると拡大表示するjs -->
```{js echo=FALSE}
$(function(){
  $("img:not(.lb-image)").wrap(function() {
    return "<a href='" + $(this).attr("src") + "' data-lightbox='" + $(this).attr("scr") + "'></a>";
  });
});
```

## Load Library

```{r setup, include=F ,echo =T}
setwd("/Analysis/work/")

# ライブラリ読み込み先を指定
.libPaths()
knitr::opts_chunk$set(echo = TRUE)

library(monocle3)
library(Seurat)
library(SeuratData)
library(SeuratWrappers)
library(ggplot2)
library(patchwork)
library(magrittr)
library(dplyr)
library(tidyverse)
library(cowplot)
library(yaml)
library(DT)
library(ggplot2)
library(Polychrome)

set.seed(1234)
options(future.globals.maxSize = 1e10)
```

```{r Make color palet , include= FALSE}
#set.seed(1234)
palette <- createPalette(20,　seedcolors=  c("#010101", "#ff0000"), M = 1000,prefix="NA")
names(palette) <- NULL
# カラーパレットを表示します
print(palette)
# カラーパレットを視覚的に確認するためのプロット
swatch(palette)
```

## Read YAML
Parmeterを記載したYAMLファイルの読み込み

```{r ReadYAML, include=FALSE, echo =F}
# 引数で指定できるように
yaml_file = "/Analysis/work/work_kuze/conf//seurat_yaml_Marmoset.yaml"
param <- yaml.load_file(yaml_file)
```

```{r Print YAML, include=TRUE}
# outdirがなければ作成
dir_path <- param$outdir
# ディレクトリの存在を確認し、存在しない場合は作成
if (!dir.exists(dir_path)) {
  dir.create(dir_path, recursive = TRUE)
  message("ディレクトリを作成しました: ", dir_path)
} else {
  message("output ディレクトリは既に存在します: ", dir_path)
}

#ndim <- eval(parse(text = param$pca_ndim))
param$pca_ndim <-  eval(parse(text = param$pca_ndim))
#ndim <- param$pca_ndim <
param$monocle.useCluster <- eval(parse(text = param$monocle.useCluster))
print(param)
```

## Make Function

### makeSeuratOBJ function

```{r makeSeuratOBJ, include=TRUE}

makeSeuratOBJ <-function(param , id ){
  
  h5file <- paste0( param$sample[id] ,"/filtered_feature_bc_matrix.h5" )
  inputdata.10x <- Read10X_h5(h5file)
  rna_counts <- inputdata.10x$`Gene Expression`
  SeuratOBJ <- CreateSeuratObject(counts = rna_counts,
                                   project = param$sampleName[id], 
                                   min.cells = 0, 
                                   min.features = 0)
  #SeuratOBJ[["percent.mt"]] <- PercentageFeatureSet(SeuratOBJ, 
  #                                                   pattern = "^MT-")
  SeuratOBJ <- RenameCells(SeuratOBJ,add.cell.id = param$sampleName[id])
  return(SeuratOBJ)
}


```

## Pre-Process & Integrated
Batche Effect除去を行い2Sampleを統合解析する。
まずはSeuratObjを作成しMerge。

```{r make seurat obj, include=TRUE}
genes <- c("PIWIL4","GFRA1","RHOXF2B","MKI67","DND1","CDKN1B",
           "POU6F2","ESR1","DPPA4","NANOS2","NANOS3","GFRA1","SFRP1" )
sample1_OBJ <- makeSeuratOBJ(param=param , id = 1)
sample2_OBJ <- makeSeuratOBJ(param=param , id = 2)
merged_obj <- merge(x =sample1_OBJ, y =sample2_OBJ)
merged_obj$orig.ident <- factor(merged_obj$orig.ident, levels= c(param$sampleName))
```

### QC plot

検出遺伝子数、検出トランスクリプト数をバイオリンプロットにて確認。
今回は`r param$CellFilter` でフィルタリング。  *縦軸幅はlogスケール

```{r CellFilter, include=TRUE ,fig.width=4, fig.height=6 }
p1 <-VlnPlot(merged_obj, features = c("nFeature_RNA", "nCount_RNA") ,
        group.by= "orig.ident", ncol = 2 , layer = "counts" , log = T,pt.size = 0)
p1
#save Plot
output.file = paste0( param$outdir,"/QCVlnPlot_beforFilter.pdf" )
ggsave( p1 , file =output.file , height = 4,width = 6 )


filteredCell <- rownames(merged_obj@meta.data %>% filter( eval(parse(text = param$CellFilter)) ))
merged_obj <- subset(merged_obj , cells = filteredCell)

p2 <-VlnPlot(merged_obj, features = c("nFeature_RNA", "nCount_RNA") ,
        group.by= "orig.ident", ncol = 2, layer = "counts" , log = T,pt.size = 0)
#save Plot
p2
output.file = paste0( param$outdir,"/QCVlnPlot_AfterFilter.pdf" )
ggsave( p2 , file =output.file , height = 4,width = 6 )

```

前処理として以下の処理を行う。
・Normalize 
・Scaling
・Variable Feature Select (CellCycle 遺伝子除去は`r param$rmCellCycle `  )
・PCA
・Clustering
・UMPA


```{r PreProcess , include=TRUE ,fig.width=4, fig.height=5 }
merged_obj <- NormalizeData(merged_obj)

s.genes <- cc.genes$s.genes
g2m.genes <- cc.genes$g2m.genes
merged_obj <- FindVariableFeatures(merged_obj, 
                                     selection.method = "vst", 
                                     nfeatures = param$NumVarFeature )
all.genes <- rownames(merged_obj)
merged_obj <- ScaleData(merged_obj, features = all.genes)
  
fature_gene = VariableFeatures(merged_obj)
if ( param$rmCellCycle ){
  print("remove Cell Cycle gene")
  fature_gene = VariableFeatures(merged_obj)
  fature_gene =fature_gene[! fature_gene %in% unlist(cc.genes)]
  VariableFeatures(merged_obj) = fature_gene
}


merged_obj <- RunPCA(merged_obj , features = fature_gene)
merged_obj <- IntegrateLayers(object = merged_obj, 
                              method = RPCAIntegration, 
                              features = fature_gene,
                              orig.reduction = "pca", 
                              new.reduction = "integrated.rpca",
                              verbose = FALSE)

merged_obj <- FindNeighbors(merged_obj, dims =  param$pca_ndim ,reduction ="integrated.rpca")
merged_obj <- FindClusters(merged_obj, resolution = param$resolution   )
merged_obj <- RunUMAP(merged_obj, dims =  param$pca_ndim , reduction ="integrated.rpca")

merged_obj[["joined"]] <- JoinLayers(merged_obj[["RNA"]])
DefaultAssay(merged_obj) <- "joined"
merged_obj <- CellCycleScoring(merged_obj,
                               s.features = s.genes,
                               g2m.features = g2m.genes, 
                               set.ident = TRUE)
Idents(merged_obj) <-"seurat_clusters"
DefaultAssay(merged_obj) <- "RNA"

# set cluster color
num_cluster = length(unique(merged_obj$seurat_clusters))
cluster_pallete <- palette[1:num_cluster ]
names(cluster_pallete) <- c(0:(num_cluster-1) )

```


クラスタごとに検出遺伝子、検出トランスクリプト数を確認。

```{r Cluster Cell QC, include=TRUE ,fig.width=8, fig.height=4 }
p<-VlnPlot(merged_obj, features = c("nFeature_RNA", "nCount_RNA") , group.by= "seurat_clusters", ncol = 2 ,
        layer = "counts" , log = T,pt.size = 0 , cols = cluster_pallete)
p
output.file = paste0( param$outdir,"/QCVlnPlot_ClusterSummary.pdf" )
ggsave( p , file =output.file , height = 4,width = 8 )


```


### Plot UMAP

UMAPにて各クラスタを可視化

```{r Umap Plot, include=TRUE ,fig.width=12, fig.height=6 }
p1 <- DimPlot(merged_obj, reduction = "umap" ,pt.size=0.1 , cols = cluster_pallete )
p2 <- DimPlot(merged_obj, reduction = "umap" ,pt.size=0.1 , group.by = "orig.ident", cols = palette)
p<- p1+p2

p
output.file = paste0( param$outdir,"/ClusterUMAP.pdf" )
ggsave( p , file =output.file , height = 5,width = 11 )

p<-DimPlot(merged_obj, reduction = "umap" ,pt.size=0.1 , split.by = "orig.ident", cols = cluster_pallete)
p
output.file = paste0( param$outdir,"/Sample_SplitUMAP.pdf" )
ggsave( p , file =output.file , height = 5,width = 10 )

plot_gene <- c("DND1","PIWIL4","RHOXF2B")
p<- FeaturePlot(merged_obj, features =plot_gene , ncol=2 , 
                pt.size = 0.01 ,cols = c("grey", "red") , slot = "data" ) 
p
output.file = paste0( param$outdir,"/FeaturePlot_SSCs_Gene.pdf" )
ggsave( p , file =output.file , height = 7,width = 8 )

```


```{r Cell Population Plot, include=TRUE ,fig.width=4, fig.height=6 }
cluster_cell_num <- table(merged_obj$seurat_clusters, merged_obj$orig.ident)
output.degfile = paste0( param$outdir,"/Cluster_cell_summary.txt" )
write.table( cluster_cell_num , file =output.degfile , quote = F ,sep ="\t" ,row.names = T )

cluster_population <- cluster_cell_num %>% 
  prop.table(margin = 2)
output.degfile = paste0( param$outdir,"/Cluster_population_summary.txt" )
write.table( cluster_population , file =output.degfile , quote = F ,sep ="\t" ,row.names = T )

p<-cluster_population %>% 
  as.data.frame() %>% 
  rename( Cluster= Var1 , Sample = Var2 ) %>%
  ggplot( aes(x = Sample, y = Freq, fill = Cluster )) +
    geom_bar(stat = "identity") +
    scale_fill_manual( values  =cluster_pallete) +
    theme_classic() +
    theme(text = element_text(size = 15) ,axis.text.x = element_text(angle = 45, hjust = 1))  +
    labs(title = "Cell population", x = "Sample" ,y="Frequency")
p
output.file = paste0( param$outdir,"/Barplot_Cluster_population.pdf" )
ggsave( p , file =output.file , height = 5,width =3 )


```



### Plot CellCycle Score
CellCycle scoreを可視化

```{r Gene VlnPlot, include=TRUE ,fig.width=12, fig.height=5 }
p<- FeaturePlot(merged_obj, features = c("S.Score","G2M.Score") , ncol=2 , pt.size = 0.01 ,cols = c("blue","grey", "red") ) 
p
output.file = paste0( param$outdir,"/CellCycleScore_Plot_UMAP.pdf" )
ggsave( p , file =output.file , height = 5,width = 11 )

plot_gene <- c("MKI67","CDKN1B")
p<- FeaturePlot(merged_obj, features =plot_gene , ncol=2 , 
                pt.size = 0.01 ,cols = c("grey", "red") , slot = "data" ,max.cutoff = 1) 
p
output.file = paste0( param$outdir,"/FeaturePlot_CellCycle_Gene.pdf" )
ggsave( p , file =output.file , height = 5,width = 11 )


```

### Plot PCA
いくつかの主成分でPlot
```{r PCAPLOT, include=T ,fig.width=12, fig.height=10 }
for( i in seq(1,20,2)){
  l=i+1
  print(DimPlot(merged_obj, reduction = "integrated.rpca" , dims =c(i,l), cols = palette ))
}

# 1 ,3 ,5 ,6 ,
```


### Plot VlnPlot
いくつかの遺伝子の発現をViolin plotで確認。

```{r 1st Sample QC, include=TRUE ,fig.width=12, fig.height=10 }
genes <- c("PIWIL4","GFRA1","RHOXF2B","MKI67","DND1","CDKN1B",
           "POU6F2","ESR1","DPPA4","NANOS2","NANOS3","GFRA1","SFRP1" )

p<- VlnPlot(merged_obj, features = genes , group.by = "seurat_clusters", ncol=4 , cols = cluster_pallete, pt.size = 0.1)
p
output.file = paste0( param$outdir,"/VlnPlo_representative_Gene.pdf" )
ggsave( p , file =output.file , height = 10,width = 13 )

```


### Plot FeaturePlot
```{r Gene Featur Plot, include=TRUE ,fig.width=22, fig.height=15 }
p <- FeaturePlot(merged_obj, features = genes , ncol=4 , pt.size = 0.1 ,cols = c("grey", "red") ) 
p
output.file = paste0( param$outdir,"/FeaturePlot_representative_Gene.pdf" )
ggsave( p , file =output.file , height =15,width = 22 )

```

### seurat convert moncole3
統合のための前処理

```{r convert Monocle3 OBJ , include=TRUE ,fig.width=12, fig.height=5 }
DefaultAssay(merged_obj) <-"joined"
merged_obj[["joined"]] <- as(merged_obj[["joined"]], Class="Assay")

output_rds <-  paste0( param$outdir,"/merged_obj.rds" )
saveRDS(merged_obj, output_rds)

```
